# 请教陈版：抵债小汽车账务处理

提问人：wxj_001 时间：2016-11-08 23:53:42
请教陈版：一企业从客户从抵债取得小汽车，不自用，拟与供应商协商，用于偿付供应商款项，如何进行账务处理？列固定资产在未处置前计提折旧还是列作存货管理？

回答人：chenyiwei
因为“不自用，拟与供应商协商，用于偿付供应商款项”，表明其持有目的不是“为生产商品、提供劳务、出租或经营管理而持有”，不应确认为固定资产。建议列作其他流动资产，在持有期间不计提折旧但需关注有无减值。